臺灣高等法院刑事判決　　　　　　 94年度上更(二)字第271號
上　訴　人
即　被　告　甲○○
指定辯護人　本院公設辯護人乙○○
上列上訴人即被告因偽造有價證券等案件，不服臺灣板橋地方法
院88年度訴字第 546號，中華民國88年10月21日第一審判決（起
訴案號：臺灣板橋地方法院檢察署87年度偵字第 24001號）提起
上訴，本院判決後，經最高法院第二次發回更審，本院判決如下
：
    主  文
原判決撤銷。
甲○○連續意圖供行使之用，而偽造有價證券，處有期徒刑壹年
捌月，緩刑伍年。
偽造如附表編號第ㄧ至第十二、第十四至第十五，第二十至第二
十三、第二十五之支票共拾玖張均沒收。
    事  實
一、甲○○於民國八十七年三月間，因已有退票紀錄，銀行不准
    再發給支票，但因經營生意仍需使用支票，乃向友人丙○○
    借用支票，丙○○為幫助甲○○週轉營生以解決債務問題，
    仍同意向臺北區中小企業銀行（現改制為臺北國際商業銀行
    ）正義分行領得空白支票一本（支票號碼0000000至
    0000000號，共二十五張），之後連同印鑑章，在其
    臺北縣三重市○○○路三六六號住處交付甲○○；但丙○○
    當時無業，經濟狀況並非良好，擔心因上開支票為其個人之
    名義，若甲○○胡亂簽發使用，其會遭致不測之後果，雙方
    便言明甲○○僅可簽發面額新台幣（下同）二萬元以下之支
    票使用，不可簽發超過二萬元之面額，甲○○並須於支票發
    票日屆至前將款項存入上開支票存款帳戶以供兌現。詎甲○
    ○於取得上開丙○○名義空白支票後，基於意圖供行使之用
    之概括犯意，在臺北縣土城市○○路十二巷六號自宅，先後
    簽發逾越上開經授權金額之支票共十九張（即附表編號第ㄧ
    至第十二，第十四至第十五、第二十至第二十三、第二十五
    ），並交付他人加以行使，嗣其中十一張支票（附表編號第
    二、第四、第五、第七、第八、第九、第十二、第二十一至
    第二十三、第二十五），因甲○○未向銀行存入充足票款，
    經提示而遭以存款不足退票，另八張支票則經兌現（如附表
    編號第一、第三、第六、第十、第十ㄧ、第十四、第十五、
    第二十）。其餘之六張支票（即附表編號第十三、第十六至
    第十九、第二十四）。
二、案經被害人丙○○訴由臺灣板橋地方法院檢察署檢察官偵查
    起訴。
    理  由
一、訊據上訴人即被告甲○○坦承於前開時間，有向告訴人丙○
    ○借用支票二十五張簽發使用，伊有簽發使用如附表編號第
    二、第四、第五、第七、第八、第九、第十二、第二十一至
    第二十三、第二十五及如附表編號第一、第三、第六、第十
    、第十ㄧ、第十四、第十五、第二十共十九張支票屬實，其
    中如附表編號第二、第四、第五、第七、第八、第九、第十
    二、第二十一至第二十三、第二十五等十一張支票，且因伊
    未向銀行存入充足票款，經提示而遭以存款不足退票之事實
    無誤，惟矢口否認有何逾越授權金額簽發而偽造有價證券犯
    行，並辯稱：伊與告訴人是十餘年之好友，因生意失利才向
    告訴人借用支票，告訴人知伊處境才同意借給支票使用，是
    告訴人親向銀行領得空白支票整本二十五張連同印鑑章一併
    交付，屆期票款由伊自行負責兌現，與告訴人無涉，伊有讓
    伊所簽發借用之部分支票兌現，伊係因所承包之工程被倒帳
    無法拿到錢，而伊位於土城市的工廠及南部自有土地又賣不
    掉，致事後無法給付票款。於借票當時，告訴人並無限制伊
    所開立支票之金額云云。
二、惟查：
（一）被告於偵查中自承：「因為去年做生意，景氣不好，丙○
      ○是我的好朋友，所以借我支票，我自己的支票已拒絕往
      來」「（你當時有說小金額是一、二萬元？）是，另外開
      大的金額，他不知道，我本來是想說鄉下有一塊地，賣出
      去以後，再來補貼大的金額，結果景氣不佳，所以土地賣
      不出去」（見偵查卷第十一頁正、反面）、「（你開大面
      額之前，為何不告訴丙○○？）我當時是想說土地賣掉就
      可補這些金額，所以沒有向他報告」（見偵查卷第十二頁
      ），於原審供承：「（當初是否有說開小面額的票？）有
      ，說開一、二萬」「（對告訴人丙○○在偵查時說你超出
      授權的面額，有何意見？）沒有意見」（見原審卷第一六
      三頁）、「我有開超出約定面額的票，我有跟他說，我要
      賣地還錢，但我地沒有賣出」（見原審卷第一六四頁），
      於本院前審亦坦承：「（對丙○○上開證述有何意見？）
      無意見」「（何以又簽發大面額？）當初是因為有一承包
      工程被人家倒，無法拿到錢，所以才緊急要開大面額的票
      」「（簽發大面額的支票是否有告訴丙○○？）我本來是
      有要跟他說，但因他人在大陸，為了急用才沒有告訴他。
      但待他從大陸回來，我有告訴他」（見本院上訴卷第二九
      頁正、反面）、「（當初係稱只開一、兩萬元，何以要開
      超過當初之約定？）是有那樣說，但我後來要開大金額的
      票時，我有打電話給他，但他人在大陸」（見本院上訴卷
      第四五至四六頁）、「（告訴人不在，為何你急著把票開
      出去？）因為急需錢」（見本院上更(一)卷第五三頁）。
（二）參以告訴人於原審稱：「（是否約定面額不得超過二萬元
      ？）大致上有約定」（見原審卷第九六頁反面）、「原來
      口頭上有約定不超過二萬元」（見原審卷第一四七頁），
      而被告亦供承有說要開一、二萬元，已如前述，堪認告訴
      人僅授權被告於每張支票面額二萬元（含）以下得代行簽
      發。雖告訴人於偵查中曾稱：「（你將支票借給甲○○，
      有無約定金額要開多少？）大概是沒有講」，然其下緊接
      陳稱：「他的意思是說有一些小的金額要用」「（所謂小
      金額是多少？）一、二萬元」，被告亦當庭是認：「（你
      當時有說小金額是一、二萬元？）是，另外開大的金額他
      不知道」（見偵查卷第十一頁反面），可見當初確有約定
      就每張在二萬元限度內具體金額授權由被告自行開立。又
      告訴人於本院上訴審時陳稱：「（你有無限定他開多少面
      額？）我沒有限定他，我僅跟他說要開立時要知會我」「
      當初是我信任他，而且我有跟他說如果是要開大面額的，
      要先知會我」（見本院上訴卷第二六頁反面至第二七頁反
      面），於本院上更(一)審時稱：「他開的金額，當初有講小
      額，沒有講多少錢。因他有說薪資，我想那邊都是雜工，
      應該在二萬元左右，材料錢他有說大概二萬元左右」「（
      你不怕他跳票？）他說幾萬元，我認為如果他付不出來，
      我還負擔得起」「真正的金額不可能講，如果是大額的，
      我不可能借的」「他說幾萬元，二萬元是我自己想的金額
      」「我必須知道票怎麼出去，我不可能空白票丟著給朋友
      用，自己完全不管。事前拿票的時候，我很清楚地告訴他
      ：：：希望他照一般的作法來做，不要違背」（見本院上
      更(一)卷第四六至四九頁），其於本院審理時亦結證稱：「
      （受命法官問：你把票及印章交給被告，你不怕被告亂開
      支票？）我只是純粹幫忙被告，因為家人也不准我開票，
      我沒有想到被告會亂開票。」、「當時是否約定好二萬元
      以下可以自己開？是的，如果超過這金額要事先知會我。
      」、「（受命法官問：為何講二萬元被告可以自開？）因
      為如果在這限額之內我可以負擔得起。」、「（受命法官
      問：你當時人在哪裡？）我如果出國也不會很長時間，被
      告要找我應該找得到。」、「（審判長問：你發現退票時
      ，有否阻止被告？）有，但他已經全數開出去了」、「（
      審判長問：你有否同意被告開超過二萬元？）我沒有授權
      他開超過二萬元。」（見本院卷第四十九頁至第五十一頁
      ）；即被告於本院審理時亦坦承告訴人並未同意伊可以簽
      發超過二萬元之支票無誤（見本院卷第五十一頁至第五十
      二頁）。參互前述被告供認簽發大面額支票並未告知告訴
      人，告訴人並不知道等情；復參以告訴人於本院審理時證
      稱：當時其並無工作賦閒在家云云（見本院卷第五十五頁
      ），被告對此亦為相同之供述（見本院卷第五十五頁），
      衡諸告訴人將支票借給被告，關涉其自身使用支票之債信
      ，且因告訴人當時並無工作，經濟狀況不佳，又自稱其家
      人反對其使用票據，有如前述，是雙方雖約定由被告負責
      籌款兌付，然告訴人為顧及其本身得以承擔萬一被告無足
      夠款項可供兌現之風險，於小面額範圍內允諾幫忙核屬情
      理之常，當無任意由被告簽發票面金額而負無限責任風險
      以自損票信之理。是其上開所陳雖於言語表達上未必精確
      完足，然探其真意應指雙方雖對於具體簽發金額無約定，
      但有概括言明在二萬元範圍內授權被告自行簽發，超過授
      權範圍時，被告如確有需要應先知會告訴人，由其決定被
      告是否可簽發且對於該大面額支票之兌付預有心理準備。
      至告訴人於本院前審稱：「我的想法是二、三萬元我付得
      起的都可以」「（裡面有五萬九千元的可以接受否？）也
      可以」「（到什麼程度才不算是小額？）超過十萬元，二
      萬元是我的想法，因為他是說零星的材料費，我自己做過
      才這樣認定」（見本院上更(一)卷第五一至五二頁）、「（
      受命法官問：為何講二萬元被告可以自開？）因為如果在
      這限額之內我可以負擔得起。」（見本院卷第五十頁），
      不過說明其本身就風險承擔至如何範圍，並不影響當初被
      告與告訴人言明授權範圍之認定。
（三）告訴人雖知悉被告債信不良，猶應允借用支票，並將其印
      鑑章連同空白支票一同交付被告，且在銀行留下之聯絡電
      話為被告電話，銀行於退票時直接通知被告等情，經告訴
      人是認因信任被告故如此為之等語在卷（見本院上訴卷第
      二七至二八頁、本院上更(一)卷第四五、五十頁）。衡情告
      訴人為幫助被告渡過難關，便於一定範圍內簽發支票使用
      ，而不必逐張每次借票，而信任被告，合於情理。非謂一
      交付印鑑章及空白支票，即係毫無保留授權由被告任意簽
      發使用。又被告依票號順序簽發之第一張支票（支票號碼
      0000000號），金額高達四十七萬二千元，即屬大
      面額支票，而於八十七年四月三十日經提示兌現其後數張
      大面額支票亦有兌現，雖顯示被告於簽發之初有兌付之意
      ，然逾越告訴人授權之事實仍然存在，並不因支票兌現而
      可倒為推認並未逾越授權範圍簽發。
（四）此外復有支票存款戶退票備查卡、臺灣板橋地方法院八十
      七年度促字第二八九四二號支付命令、票號000000
      0號支票及退票理由單等影本（見偵卷第三至六頁）及臺
      北區中小企業銀行（業改制為臺北國際商業銀行）八十八
      年三月二十五日北商銀正發字第○六二號函附告訴人丙○
      ○之支票存款往來明細表（見原審卷第十五至五十五頁）
      在卷足資佐證。次查被告陳稱：伊原雖向告訴人借得上開
      空白支票一本（支票號碼0000000至000000
      0號，共二十五張），但其中二張支票由告訴人取走使用
      ，又二張支票因被告填寫錯誤自行撕毀，另十九張支票（
      即附表編號第ㄧ至第十二，第十四至第十五、第二十至第
      二十三、第二十五），則由伊先後簽發行使，又其中十一
      張支票（附表編號第二、第四、第五、第七、第八、第九
      、第十二、第二十一至第二十三、第二十五），因被告未
      向銀行存入充足票款，經提示而遭以存款不足退票等情，
      核與告訴人所述相符（本院卷第五十頁至第五十ㄧ頁）。
      又查其中十一張經提示後遭退票之支票（附表編號第二、
      第四、第五、第七、第八、第九、第十二、第二十一至第
      二十三、第二十五），復有台灣票據交換所九十四年七月
      十九日函所檢送之退票明細、銀行支票存款戶退票備查卡
      足憑（見本院卷第三十頁至第三十二頁、偵查卷第二十二
      頁、第三頁）；另被告所簽發惟經兌現之支票有八張（如
      附表編號第一、第三、第六、第十、第十ㄧ、第十四、第
      十五、第二十），亦有銀行歷史交易明細表可佐（見原審
      卷第五十五頁）。由以上退票明細、銀行支票存款戶退票
      備查卡及銀行歷史交易明細表，得見被告共簽發十九張支
      票，其中除八張支票（如附表編號第一、第三、第六、第
      十、第十ㄧ、第十四、第十五、第二十）經兌現外，其餘
      十一張（如附表編號第二、第四、第五、第七、第八、第
      九、第十二、第二十一至第二十三、第二十五）則經存款
      不足退票。扣除被告所簽發之以上十九張經提示兌現及退
      票之支票外，其餘六張支票未經提示，目前下落不明。告
      訴人自承曾自行取走二張支票，被告亦供承因簽發錯誤撕
      毀二張支票，然仍有二張支票無法交代去向（即附表編號
      第十三、第十六至第十九、第二十四）。被告雖於本院審
      理時陳稱其中附表編號第十九支票，可能是五金行老闆未
      提示，直接將支票歸還給伊，伊後來將該支票撕毀丟棄云
      云。然查被告所稱因簽發錯誤所撕毀二張支票，又五金行
      老闆曾自行歸還ㄧ張支票云云，但經查關於此點僅有被告
      之自白為憑，此外並無其他證據可資補強，依法即不得認
      定被告確有簽發此三張支票。本院爰將該三張支票與其他
      ㄧ張未經提示且不知去向之支票與告訴人所稱自行取走之
      二張支票，合計共六張支票均歸類為非屬被告簽發使用之
      下落不明之支票，附此敘明。
（五）按逾越授權範圍而簽發支票，就所逾越部分，即係無權簽
      發而以他人名義擅自簽發，自屬偽造有價證券，最高法院
      七十二年度台上字第七一一二號判例意旨稱：「被害人公
      司授權上訴人於空白支票填寫金額，繳納所欠貨櫃場棧租
      ，乃上訴人於獲悉並未欠繳棧租後，私擅填寫金額壹萬伍
      仟元後，自行使用，已逾越授權範圍，自應令負偽造有價
      證券罪責」可供參酌。是被告逾越告訴人授權範圍而簽發
      附表逾越授權金額欄所示支票，自應負偽造有價證券罪責
      ，其犯行堪以認定。
三、核被告所為，係犯刑法第二百零一條第一項之偽造有價證券
    罪，其於偽造之後復加行使，行使之低度行為為偽造之高度
    行為所吸收，不另論罪。其先後多次偽造有價證券犯行，時
    間緊接，犯罪構成要件相同，顯係基於概括犯意為之，應依
    連續犯之規定，論以一罪，並加重其刑。起訴書附表雖僅記
    載十一張支票，惟其他支票部分既與起訴事實有連續犯之裁
    判上一罪之關係，為起訴效力之所及，自應併予審究。又被
    告因生意失利而向告訴人借用支票使用，由於有急用，一時
    思慮未清，未及告知告訴人即簽發超過授權範圍之支票，於
    簽發後仍儘量籌款，並已兌付數張支票，是認被告所為之犯
    罪情節等各項情狀，若以所犯本件最輕法定刑期有期徒刑三
    年相較，客觀上以一般國民生活經驗法則為之檢驗，應屬情
    輕法重，且足以引起一般人之同情。準此，衡諸被告整體犯
    罪動機、目的、手段、情節、素行及其對社會整體防衛機制
    之破壞等一切情狀，本院因認被告所犯本罪確尚存有足資憫
    恕之處，即令其處以法定最低刑度，猶嫌過重，爰依刑法第
    五十九條之規定，酌減其所犯本罪之法定本刑，並先加後減
    之。
四、公訴意旨另以：被告意圖為自己不法之所有，藉詞簽發不逾
    一、二萬元之小面額支票，而向告訴人訛詐取得上開空白支
    票，此部分另涉有刑法第二百三十九條第一項之詐欺取財罪
    嫌。惟被告係於一時情急下，始簽發逾越授權範圍之支票，
    已如前述，且伊所簽發之支票，不是全部均係逾越授權範圍
    之大面額支票，亦有小面額支票，且起初均有兌付，嗣於八
    十七年五月中旬才開始退票，可見伊所辯於簽發支票時仍有
    兌付之意，因事後無法週轉始開始跳票應屬可信，自難遽認
    於取得支票之初，即有何蓄意簽發大面額支票而不使兌現之
    不法所有意圖，此外復查無其他積極證據足資認定其借用支
    票有何詐欺取財犯行，自屬不能證明其此部分犯罪。惟公訴
    人既認與前揭偽造有價證券部分有牽連犯之裁判上一罪關係
    ，爰不另為無罪之諭知。
五、原審認被告所犯罪證明確，予以論罪科刑，固非無見。惟查
    ：被告雖原向告訴人借用二十五張支票（如附表編號第ㄧ至
    第二十五）；但依卷附積極證據，足以證明被告有簽發其中
    十九張支票（即附表編號第二、第四、第五、第七、第八、
    第九、第十二、第二十一至第二十三、第二十五，及附表編
    號第一、第三、第六、第十、第十ㄧ、第十四、第十五、第
    二十）並交付他人使用，其中十一張支票經提示但遭退票（
    即附表編號第二、第四、第五、第七、第八、第九、第十二
    、第二十一至第二十三、第二十五），另八張支票經提示後
    兌現（即附表編號第一、第三、第六、第十、第十ㄧ、第十
    四、第十五、第二十），其餘之六張支票（即附表編號第十
    三、第十六至第十九、第二十四）目前下落不明，有如前述
    。按犯罪事實應依證據認定之，無證據不得認定犯罪事實。
    又被告或共犯之自白，不得作為有罪判決之唯一證據，仍應
    調查其他必要之證據，以察其是否與事實相符。刑事訴訟法
    第ㄧ百五十四條第二項、第一百五十五條第二項分別定有明
    文。因經查並無任何積極證據足資證明上開六張目前下落不
    明之支票（即附表編號第十三、第十六至第十九、第二十四
    ）確係由被告簽發使用，依法即應為有利於被告之認定。原
    審未詳為查明，認定如附表所示編號第ㄧ至第十二、第十四
    至第十五、第二十至第二十五等二十張支票屬被告逾越授權
    範圍而偽造，論以偽造有價證券罪；然其中如附表編號二十
    四支票，未經持票人提示，目前下落不明，無法證明係由被
    告所簽發使用，原判決誤予以認定該張支票為被告所簽發使
    用，自有未合。（二）被告向告訴人借用支票之初，尚難認
    有何不法所有意圖，原審論以詐欺取財罪，亦有未當。被告
    上訴，否認犯罪，謂借票之初並未言明授權簽發範圍，本件
    係因退票後彼此間有所誤會造成，指摘原判決不當云云，雖
    無理由，惟原判決既有可議，自應由本院予以撤銷改判。爰
    審酌被告因生意失敗，為週轉所需，一時失慮致罹刑典及其
    犯罪之手段、所生危害、犯後已就清償事宜與告訴人達成和
    解，有和解書在卷可參（見本院上更(一)卷第七一頁）等一切
    情狀，量處如主文所示之刑。參以告訴人並於本院審理時當
    庭表示願意宥恕被告之不是，不願意見到被告入監服刑（本
    院卷第五十五頁）並查被告前未曾受任何有期徒刑以上刑之
    宣告，此有本院被告全國前案紀錄表一份附卷可憑（本院卷
    第五頁、第六頁），伊經此教訓，自當知所惕勉而無再犯之
    虞，本院綜核各情認對被告所宣告上開之有期徒刑以暫不執
    行為適當，爰併予宣告緩刑五年，以啟自新。
六、按票據之偽造或票據上簽名之偽造，不影響於真正簽名之效
    力，票據法第十五條定有明文。附表編號第ㄧ至第十二、第
    十四至第十五，第二十至第二十三、第二十五之支票共拾玖
    張因逾越告訴人當初授權金額限制，且因無法與未逾越授權
    金額切割分離，本院因而ㄧ體認定均屬經偽造之支票，依法
    均予以宣告沒收。
七、據上論斷，應依刑事訴訟法第三百六十九條第一項前段、第
    三百六十四條、第二百九十九條第一項前段、刑法第五十六
    條、第二百零一條第一項、第二百零五條、第五十九條、第
    七十四條第ㄧ款，罰金罰鍰提高標準條例第一條前段，判決
    如主文。
本案經檢察官陳維練到庭執行職務。
中    華    民    國  九十四   年   八   月   十六   日
                  刑事第十二庭審判長法  官  李文成
                                    法  官  王復生
                                    法  官  周盈文
以上正本證明與原本無異。
如不服本判決應於收受送達後十日內向本院提出上訴書狀，其未
敘述上訴之理由者並得於提起上訴後十日內向本院補提理由書（
均須按他造當事人之人數附繕本）。
                                    書記官　余姿慧
中    華    民    國  九十四   年   八   月   十六   日
附錄：本案論罪科刑法條全文
刑法第二百零一條
意圖供行使之用，而偽造、變造公債票、公司股票或其他有價證
券者，處三年以上十年以下有期徒刑，得併科三千元以下罰金。
行使偽造、變造之公債票、公司股票或其他有價證券或意圖供行
使之用，而收集或交付於人者，處一年以上七年以下有期徒刑，
得併科三千元以下罰金。
附表
┌──┬───────┬──────────┬───────────┬──────────┬────┬───────────┐
│編號│支 票 號 碼   │票 載 發 票 日      │票  面  金  額(新台幣)│逾越授權金額(新台幣)│有無兌現│備          註        │
├──┼───────┼──────────┼───────────┼──────────┼────┼───────────┤
│ 一 │0000000│八十七年四月廿七日  │四十七萬二千元        │四十五萬二千元      │兌   現 │八十七年四月三十日提示│
├──┼───────┼──────────┼───────────┼──────────┼────┼───────────┤
│ 二 │0000000│八十七年六月十六日  │六十六萬元            │六十四萬元          │退   票 │                      │
├──┼───────┼──────────┼───────────┼──────────┼────┼───────────┤
│ 三 │0000000│八十七年四月五日    │三十九萬六千六百元    │三十七萬六千六百元  │兌   現 │八十七年四月七日提示  │
├──┼───────┼──────────┼───────────┼──────────┼────┼───────────┤
│ 四 │0000000│八十七年六月三十日  │三十六萬六千五百元    │三十四萬六千五百元  │退   票 │                      │
├──┼───────┼──────────┼───────────┼──────────┼────┼───────────┤
│ 五 │0000000│八十七年七月七日    │二十九萬七千元        │二十七萬七千元      │退   票 │                      │
├──┼───────┼──────────┼───────────┼──────────┼────┼───────────┤
│ 六 │0000000│八十七年三月十五日  │六萬五千八百元        │四萬五千八百元      │兌   現 │八十七年三月十八日提示│
├──┼───────┼──────────┼───────────┼──────────┼────┼───────────┤
│ 七 │0000000│八十七年五月廿五日  │三十九萬六千元        │三十七萬六千元      │退   票 │                      │
├──┼───────┼──────────┼───────────┼──────────┼────┼───────────┤
│ 八 │0000000│八十七年六月三十日  │四十六萬六千元        │四十四萬六千元      │退   票 │                      │
├──┼───────┼──────────┼───────────┼──────────┼────┼───────────┤
│ 九 │0000000│八十七年五月十五日  │三十八萬元            │三十六萬元          │退   票 │                      │
├──┼───────┼──────────┼───────────┼──────────┼────┼───────────┤
│ 十 │0000000│八十七年五月二十日  │二十五萬六千四百元    │二十三萬六千四百元  │兌   現 │                      │
├──┼───────┼──────────┼───────────┼──────────┼────┼───────────┤
│十一│0000000│八十七年四月廿五日  │二十二萬五千六百元    │二十萬五千六百元    │兌   現 │八十七年四月廿七日提示│
├──┼───────┼──────────┼───────────┼──────────┼────┼───────────┤
│十二│0000000│八十七年六月三十日  │七十三萬六千元        │七十一萬六千元      │退   票 │                      │
├──┼───────┼──────────┼───────────┼──────────┼────┼───────────┤
│十三│二六九十三八八│下落不明            │                      │                    │        │                      │
├──┼───────┼──────────┼───────────┼──────────┼────┼───────────┤
│十四│0000000│八十七年三月二十二日│五萬九千元            │三萬九千元          │兌   現 │八十七年三月廿五日提示│
├──┼───────┼──────────┼───────────┼──────────┼────┼───────────┤
│十五│0000000│八十七年三月二十二日│五萬九千元            │三萬九千元          │兌   現 │八十七年三月廿五日提示│
├──┼───────┼──────────┼───────────┼──────────┼────┼───────────┤
│十六│0000000│下落不明            │                      │                    │        │                      │
├──┼───────┼──────────┼───────────┼──────────┼────┼───────────┤
│十七│0000000│下落不明            │                      │                    │        │                      │
├──┼───────┼──────────┼───────────┼──────────┼────┼───────────┤
│十八│0000000│下落不明            │                      │                    │        │                      │
├──┼───────┼──────────┼───────────┼──────────┼────┼───────────┤
│十九│0000000│下落不明            │                      │                    │        │                      │
├──┼───────┼──────────┼───────────┼──────────┼────┼───────────┤
│ 廿 │0000000│八十七年四月三十日  │二萬五千元            │五千元              │兌   現 │                      │
├──┼───────┼──────────┼───────────┼──────────┼────┼───────────┤
│廿一│0000000│八十七年六月二十五日│七十七萬五千元        │七十五萬五千元      │退   票 │                      │
├──┼───────┼──────────┼───────────┼──────────┼────┼───────────┤
│廿二│0000000│八十七年七月十日    │七十六萬七千元        │七十四萬七千元      │退   票 │                      │
├──┼───────┼──────────┼───────────┼──────────┼────┼───────────┤
│廿三│0000000│八十七年六月三十日  │五十五萬元            │五十三萬元          │退   票 │                      │
├──┼───────┼──────────┼───────────┼──────────┼────┼───────────┤
│廿四│0000000│下落不明            │                      │                    │        │                      │
├──┼───────┼──────────┼───────────┼──────────┼────┼───────────┤
│廿五│0000000│八十七年六月三十日  │四十五萬九千元        │四十三萬九千元      │退　　票│                      │
└──┴───────┴──────────┴───────────┴──────────┴────┴───────────┘
